臺灣臺南地方法院刑事判決　　　　　　　 96年度易字第140號
公　訴　人　臺灣臺南地方法院檢察署檢察官
被　　　告　丙○○
被　　　告　丁○○
被　　　告　戊○○
上列被告等因恐嚇案件，經檢察官提起公訴（95年度偵字第1474
7號），本院判決如下：
    主  文
丙○○、丁○○及戊○○，均無罪。
    理  由
一、原起訴及公訴檢察官意旨略以：丁○○（綽號老鼠）、丙○○、戊○○為朋友關係。緣丁○○為「宏達亞太股份有限公
    司」（以下簡稱宏達公司）之員工，乙○○則為設於臺南縣
    永康市○○街一百五十八號「合成工業原料股份有限公司」
    （以下簡稱合成公司）之負責人，嗣「宏達公司」向「合成
    公司」訂購硫酸之貨物一批，於民國九十五年五月二十六日
    ，由丁○○將上開硫酸送至客戶處，因所送之硫酸為瑕疵品
    ，致遭退貨，詎丁○○心有未甘，竟與丙○○、戊○○共同
    基於恐嚇之犯意聯絡，於九十五年五月二十六日十七時三十
    分許，在「合成公司」內對乙○○恐嚇稱：「賣假貨要小心
    」。另於九十五年六月三日丁○○等人在「合成公司」外面
    巷子口對乙○○恐嚇稱：「你斷我們公司的貨，路頭路尾要
    小心一點，你的車我都知道」等語後離去，使乙○○心生畏
    懼，報警究辦。因認丁○○、丙○○及戊○○涉犯刑法第三
    百零五條恐嚇罪。
二、公訴意旨所認，無非以告訴人乙○○指訴、證人甲○○證述
    等資為論據。訊據被告等均堅詞否認有出言恐嚇乙○○，被
    告丁○○辯稱：因「合成公司」送到我公司之硫酸原料為次
    級品，害我送到客戶那裡被告知可能為假貨，我因而於九十
    五年五月二十六日，偕同我朋友丙○○、戊○○及童貴璠一
    起前往「合成公司」找老闆乙○○，當天我心情不好，口氣
    也較差，但我只是質問他為為送次級品，並未出言恐嚇。九
    十五年六月三日當日我與我太太要去找客戶，剛好在巷口遇
    到乙○○，我並未下車，只是搖下車窗問他次貨問題解決了
    否，也未出言恐嚇。被告丙○○辯稱：我只有在九十五年五
    月二十六日跟丁○○、戊○○，及另一個朋友一起去「合成
    公司」，當時我是要丁○○開車載我回去，丁○○說要先去
    找朋友，我們就先去「合成公司」，到達時我只坐在旁邊，
    並未講話；九十五年六月三日那天我並沒有到「合成公司」
    巷子口等語。被告戊○○經合法傳喚，無正當理由未到庭，
    惟其於本院準備程序中辯稱：九十五年五月二十六日當天我
    原本與丙○○在搬貨，搬完時，我請丁○○載我跟丙○○回
    去，因丁○○說要去找朋友，所以我們總共四個人就一同前
    去，到達時我只有坐在那裡，都沒有講話。九十五年六月三
    日那天我並沒有去「合成公司」巷子口等語。
三、按犯罪事實應依證據認定之，無證據不得認定犯罪事實。不
    能證明被告犯罪者，應諭知無罪之判決。刑事訴訟法第一百
    五十四條第二項、第三百零一條第一項前段分別明文規定。
    又按告訴人之告訴，係以使被告受刑事訴追為目的，是其陳
　　述是否與事實相符，仍應調查其他證據以資審認（最高法院
 　 五十二年台上字第一三００號判例可資參照）。另按告訴人
　　之告訴，係以使被告受刑事訴追為目的，是其陳述是否與事
　  實相符，固仍應調查其他證據以資審認。然證明告訴人指訴
    與事實相符之證據，並不以直接證據為限，若間接證據，已
    足供佐證告訴人之指訴為真實，亦非不得以之與告訴人之指
    訴，相互印證，併採為判決之基礎（最高法院九十三年度台
    上字第四六三二號判決可資參照）。 經查：
　(一)依證人乙○○於審理中證述：「（九十五年五月二十六日下
  　午丁○○他們有無到你公司？）有」、「（他們一共幾個人
    到你公司？）大約四、五個人」、「（這四、五個人當中有
    無包含被告丙○○、丁○○、戊○○？）在庭這兩個被告丙○○、丁○○我有看到，其他三個人我不知道姓名」、「（
    他們來你公司情形如何？）他們進來時候都沒有打招呼，他
    們都沒有說話，就直接坐在我們會議桌，我從裡面出來時，
    被告丁○○就用手攬著我到會議桌」、「（除了這幾個人之
    外，現場有無其他人在場？）還有客戶甲○○在場」、「（
    丁○○在場時有無對你說什麼話？）他說我們賣他們硫酸有
    顏色，說我們賣假貨，我說我們不是賣假貨，我向他們表示
    說那就不收錢」、「（提示九十五年度他字第三八七三號偵
    查卷第四十頁、第四十一頁，當時丁○○是否有出言恐嚇你
    ？）有，他有叫我小心一點，在那種情況之下，我當然會害
    怕」、「（在場除了丁○○之外，有無其他人對你講話？）
    沒有」、「（六月三日上午丁○○有無帶人到公司到外面攔
    你？）有」、「（當時情形為何？）我們公司大門口旁邊有
    一條馬路，當時我開車要出去，他們開兩部車一前一後把我
    攔下，丁○○一個人下車叫我要小心一點」、「（當時他們
    車上有多少人？）我無法判斷，我只知道有兩部車，但是有
    哪幾個人我不清楚」、「（除了丁○○外，有無看到丙○○
    、戊○○在車上？）我根本不知道車上有哪些人」、「（丁○○是否對你說『路頭路尾要小心一點，你的車我都知道』
    ，是否如此？）我忘記了」、「（你是否只記得丁○○叫你
    要小心一點？）是的」等語。可知本案固有證人乙○○指證
    被告丁○○於九十五年五月二十六日偕同被告丙○○及其他
    二名男子至「合成公司」，並由丁○○出言恐嚇，另於九十
    五年六月三日在「合成公司」外又遭丁○○出言恐嚇，惟被
    告等人對此一指證均予否認。因此告訴人乙○○之指證是否
    可採，依上開最高法院判例及判決意旨，尚須參酌其他直接
    或間接證據以為判定。
  (二)觀諸證人甲○○於審理中所述：「（九十五年五月二十六日
    下午乙○○公司下班後，是否有四、五個人穿黑色T恤到他
    們公司去？）是的」、「（當時你有無看到看清楚這些穿黑
    色Ｔ恤的？）當時他們問我吳董在不在，這時候乙○○剛好
    從裡面出來，那些穿黑色Ｔ恤的就把乙○○帶到辦公室隔壁
    會議室去」、「（當時是否有一個穿黑衣服的把手搭在乙○○肩膀上，另外有兩個穿黑衣的看著你？）是的，因為我會
    害怕，所以我不敢進去會議廳聽他們在講什麼」、「（你有
    無感覺這些穿黑色Ｔ恤的態度是否友善？）應該是不友善的
    」、「（你如何感覺他們不友善？）因為氣氛怪怪的」、「
    （你有無聽到他們談話內容？）因為辦公室離會議室有段距
    離，我聽不到他們談話內容，我只是感覺他們氣氛不好而已
    」、「（你看到他們這幾個人如何把吳先生帶到會議室去的
    ？）當時剛好吳董走出來，有一個人就攬著吳董走到會議室
    ，其他人跟著進去，我看到吳董坐在中間，其他人坐在旁邊
    ，他們是坐成一排，我剛好坐在公司辦公桌，．．．」、「
    （你為何認為他們看著你？）因為我有抬頭看著他們，他們
    都看著我，我就不敢看他們」、「（他們跟你座之位置是否
    是面對面？）是的，就像法庭上法官跟證人位置」、「（他
    們看你眼神是否有很兇？）沒有」等語。基上證言，證人甲○○既未聽見被告丁○○等人談話內容，顯見並無直接證據
    足資參佐。另由證人甲○○所述案發過程，甲○○僅係因感
    覺現場氣氛怪怪的，故證述被告等人態度不友善，並非目睹
    被告等人有何逾舉行為，另甲○○指稱遭二名男子注視著，
    亦係因案發時被告等人座位方向正巧與甲○○相對，雙方一
    抬頭自然會對望，並非被告等人蓄意監視甲○○。由被告等
    人表現之態度、舉止等間接證據，顯亦無法證明被告等人有
    任何異於常態之行為，而在查無其他證據擔保告訴人乙○○
    指稱被告等人九十五年五月二十六日出言恐嚇等情是否為真
    ，本院自無法遽予採信。
  (三)至於公訴人另指稱被告等人於九十五年六月三日又出言恐嚇
    等情，依前述證人乙○○之證詞，可知乙○○亦僅指稱當日
    出場在「合成公司」巷口者僅被告丁○○，並未提及被告丙○○及戊○○亦隨同到場。是公訴人指被告丙○○、戊○○
    涉犯此部分犯行，顯為無據。另乙○○指證被告丁○○於當
    日又出言恐嚇等情，因亦僅有乙○○片面證述，無其他證據
    可佐，依上說明，無從僅憑告訴人片面指訴即為被告丁○○
    不利之認定。
  (四)綜上所述，公訴人所提之證據均無法證明被告等人犯罪，依
    法應為被告等人無罪之諭知。
四、被告戊○○經合法傳喚無正當理由而不到庭，爰不待其陳述
    ，逕行判決。
據上論斷，應依刑事訴訟法第三百零一條條第一項前段、第三百
零六條，判決如主文。
本案經檢察官己○○到庭執行職務
中　　華　　民　　國　　96　　年　　5 　　月　　25　　日
　　　　　刑事第三庭    審判長法　官  鄧希賢
                              法  官  張銘晃
                              法  官  包梅真
以上正本證明與原本無異。
如不服本判決，應於收受送達後10日內向本院提出上訴書狀。
  　　　　　　　　　　　　　　書記官  李淑秋
中　　華　　民　　國　　96　　年　　5 　　月　　28　　日
